【裁判字號】    97,易,27
【裁判日期】    970519
【裁判案由】    竊盜等
【裁判全文】
臺灣雲林地方法院刑事判決                97年度易字第27號
公  訴  人  臺灣雲林地方法院檢察署檢察官
被      告  丁○○
                    （另案在臺灣高雄看守所附設勒戒所觀察
            丙○○
                    （另案在臺灣高雄女子監獄執行中）
上列被告等因竊盜等案件，經檢察官聲請簡易判決處刑（96年度
速偵字第243 號），本院北港簡易庭認為不宜簡易判決處刑，改
分通常程序審理（原案號：97年度港簡字第5 號），於本院準備
程序進行中，被告就被訴事實為有罪之陳述，經合議庭裁定由法
官一人獨任進行簡式審判程序，判決如下：
    主      文
丁○○收受贓物，累犯，處有期徒刑月；又共同於夜間侵入住
宅竊盜，未遂，累犯，處有期徒刑柒月。應執行有期徒刑捌月。
丙○○共同於夜間侵入住宅竊盜，未遂，處有期徒刑陸月，如易
科罰金，以新臺幣壹仟元折算壹日。
    事實及理由
一、犯罪事實：
(一)、丁○○前於民國93年間因傷害案件，經臺灣高雄地方法院判
    處有期徒刑3 月確定，甫於94年7 月5 日縮刑期滿執行完畢
    。
(二)、丁○○明知陳世偉所使用之車號HJ-5033 號自小客車，為來
    路不明而竊自他人之贓車（係甲○○所有，於96年12月14日
    上午7 時10分許，在雲林縣水林鄉○○村○○路1 巷1 號前
    所失竊），竟仍於96年12月16日凌晨2 時許，在雲林縣臺西
    鄉牛厝村舊泉州附近之產業道路，向陳世偉借該贓車使用，
    而收受該贓車。
(三)、丁○○與其妻丙○○共同基於意圖為自己不法所有之犯意聯
    絡，於同96年12月16日凌晨3 時20分許之夜間，由丁○○與
    丙○○一同至雲林縣臺西鄉五榔村五榔5 之11號乙○○居住
    之住宅前，2 人共同侵入前揭住宅，於該處廚房內著手竊取
    乙○○所有之刮鬍刀、螺絲起子、老虎鉗各1 支及碗盤、廚
    具、烘碗機等物，被告2 人將上開物品暫置於該處地上之際
    ，旋為吳永成發現報警當場查獲，並扣得刮鬍刀、螺絲起子
    、老虎鉗各1 支及碗盤、廚具、烘碗機等物，被告2 人竊取
    犯行因而不遂。
二、認定犯罪事實所憑證據及理由：
(一)、本案被告丁○○、丙○○所犯刑法第321 條第1 項第3 款之
    罪；被告丁○○另犯刑法第349 條第1 項之罪，均係死刑、
    無期徒刑、最輕本刑為3 年以上有期徒刑以外之罪，其於準
    備程式就前揭被訴事實為有罪之陳述，經受命法官告知簡式
    審判程式之旨，並聽取其與公訴人之意見後，本院合議庭裁
    定由受命法官獨任進行簡式審判程式，是本件之證據調查，
    依刑事訴訟法第273 條之2 規定，不受同法第159 條第1 項
    、第161 條之2 、第161 條之3 、第163 條之1 及第164 條
    至第170 條規定之限制，合先敘明。
(二)、上開犯罪事實，業經被告2 人迭於警詢、檢察官面前及本院
    審理時供認屬實，核與被害人甲○○、乙○○及證人吳永成
    於警詢之陳述一致，復有扣押物品目錄表、贓物認領保管單
    、雲林縣警察局車輛尋獲電腦輸入單1 份、照片1 份、扣押
    物品清單在卷可考，另經扣得車號HJ-5033 號自小客車之鑰
    匙1 支在卷可明，足認被告2 人之自白與事實相符，應可採
    信，本案事證明確，被告犯行堪以認定，應予依法論科。
三、論罪科刑之理由：
(一)、核被告丁○○就犯罪事實(二)所為，係犯刑法第349 條第1 項
    收受贓物罪；又被告2 人著手竊取上開刮鬍刀、螺絲起子、
    老虎鉗各1 支及碗盤、廚具、烘碗機之時，僅將前述物品置
    於該處地上，未搬離現場之際，隨即經警當場查獲，難認已
    為被告2 人實力所支配，則被告2 人就犯罪事實(三)所為，係
    犯刑法第321 條第2 項、第1 項第1 款於夜間侵入住宅加重
    竊盜未遂罪。檢察官聲請簡易判決處刑書雖指被告2 人所犯
    為加重竊盜既遂罪，然經檢察官到庭更正犯罪事實及所犯法
    條如上，經本院核閱被告2 人之自白及現場照片，認檢察官
    之更正應屬合法正當，是本案已無變更起訴法條之必要，併
    予指明。
(二)、被告2 人就上開犯罪事實(三)部分，有犯意聯絡及行為分擔，
    應依刑法第28條規定，論以共同正犯。
(三)、被告丁○○就上開收受贓物及加重竊盜未遂罪之犯行，犯意
    各別、行為互殊，應予分論併罰。
(四)、被告丁○○前於93年間因傷害案件，經臺灣高雄地方法院判
    處有期徒刑3 月確定，甫於94年7 月5 日縮刑期滿執行完畢
    ，有臺灣高等法院被告前案紀錄表在卷可按，其受有期徒刑
    執行完畢，5 年內故意再犯本案最重本刑為有期徒刑以上之
    罪，為累犯，應依刑法第47條第1 項規定加重其刑。
(五)、被告2 人雖以著手竊取上開物品，但未搬離現場之時，即為
    警到場查獲，其犯罪尚屬未遂，爰依刑法第25條第2 項規定
    ，按既遂犯之刑度減輕其刑，就被告丁○○部分，並依法先
    加後減。
(六)、爰審酌被告丁○○前有上述前科，被告丙○○5 年內未曾受
    有期徒刑以上刑之宣告，此均有臺灣高等法院被告前案紀錄
    表在卷可考，被告丁○○素行不佳，被告丙○○素行尚可，
    被告2 人正值壯年，不思以自身勞力賺取所需，卻竊取他人
    物品，顯然缺乏自食其力賺取金錢並尊重他人財產權之觀念
    ，，且侵入他人住宅，對人民隱私已造成侵害，兼衡被告2
    人於本院審理時坦承犯行，已有悔意，且本案尚未生實害，
    物品均由被害人領回等一切情狀，量處如主文所示之刑，就
    被告丁○○部分並定其應執行之刑，被告丙○○部分，諭知
    易科罰金之折算標準。被害人乙○○雖請求從重量處被告2
    人，但慮及本案所竊之物價值不高，且失竊之物為被害人吳
    昭所領回等情，被害人乙○○之主張，為本院所不採。
(七)、扣案之汽車鑰匙1 支，係原汽車之鑰匙，非被告丁○○所有
    ，為被告丁○○供認在卷，自不另為宣告之沒收。
四、應適用之法律：
    依刑事訴訟法第273 條之1 第1 項、第299 條第1 項前段，
    刑法第349 條第1 項、第321 條第2 頁、第1 項第1 款、第
    25條第2 項、第47條第1 項、第51條第5 款、第41條第1 項
    前段，判決如主文。
本案經檢察官黃顗雯到庭執行職務。
中    華    民    國    97    年    5     月    19    日
                  刑事第五庭  法  官  藍家偉
以上正本證明與原本無異。
如不服本判決，應於判決送達後10日內，向本院提出上訴狀。（
須附繕本）
                              書記官  王雪招
中    華    民    國    97    年    5     月    19    日
附錄本案論罪科刑法條全文：
刑法第320 條：
意圖為自己或第三人不法之所有，而竊取他人之動產者，為竊盜
罪，處5 年以下有期徒刑、拘役或5 百元以下罰金。
意圖為自己或第三人不法之利益，而竊佔他人之不動產者，依前
項之規定處斷。
前二項之未遂犯罰之。
刑法第321 條：
犯竊盜罪而有左列情形之一者，處6 月以上、5 年以下有期徒刑
：
一  於夜間侵入住宅或有人居住之建築物、船艦或隱匿其內而犯
    之者。
二  毀越門扇、牆垣或其他安全設備而犯之者。
三  攜帶兇器而犯之者。
四  結夥三人以上而犯之者。
五  乘火災、水災或其他災害之際而犯之者。
六  在車站或埠頭而犯之者。
前項之未遂犯罰之。
刑法第349 條：
收受贓物者，處3 年以下有期徒刑、拘役或5 百元以下罰金。搬
運、寄藏、故買贓物或為牙保者，處5 年以下有期徒刑、拘役或
科或併科1 千元以下罰金。
因贓物變得之財物，以贓物論。


司法院資訊處製作；財團法人民間司法改革基金會備份。
